【裁判字號】    92,訴,648
【裁判日期】    921203
【裁判案由】    損害賠償
【裁判全文】
臺灣士林地方法院民事判決                          九十二年度訴字第六四八號
    原      告  乙○○
    被      告  甲○○
右當事人間請求損害賠償事件，本院於民國九十二年十一月十九日言詞辯論終結，判
決如下：
    主    文
原告之訴駁回。
訴訟費用由原告負擔。
    事實及理由
一、原告起訴主張：
（一）被告於民國九十一年六月二十一日晚間，將原告一切物品包括衣物、書籍、資
      料、床鋪、電腦設備、盥洗用品、茶壺、熨斗：：：等（如附表所示），悉數
      丟棄於門外，並於棉被床鋪灑滿水與酒，造成原告長期生活不便及精神上的折
      磨。
（二）被告有很多次毀棄原告物品的侵權行為，但本件只針對九十一年六月二十一日
      被告之侵權行為為請求，附表所示清單均為被告於九十一年六月二十一日所丟
      棄者。
（三）並聲明請求判決：(1)被告應歸還原告所有，如附表所示之物品，或賠償原告因
      該物品遭毀棄所受損失新台幣（以下同）四十三萬元；(2)被告應賠償原告精神
      損失八十萬元。
二、被告則辯稱：
（一）否認原告之主張，照片不能證明被告有丟棄原告之物品，原告主張之物品價值
      亦不實在。
（二）被告二十年來負責家庭清掃，但兩造所生女兒在原告長期灌輸對母親負面思想
      之情形下，竟將被告例行清掃事宜視為丟棄父親財物，進而電話通報；原告指
      控被告毀棄之物均為空置包裝、廢棄不用之物，且除電腦物品外多為被告日常
      購得，並未毀棄損壞原告之物；原告將許多物品私自搬離家中，藏匿同棟六樓
      友人屋內，並主張係被告棄置者云云，此為原告設計陷害被告之一貫手法。
（三）原告於九十一年五月底、六月中，陸續將被告歷年來購、贈之衣物，全數散置
      餐廳、客廳，被告忍痛把衣物收拾綑起，豈料原告利用被告外出時又再度丟出
      ，被告報警處理後，經警察告知如果不要就丟掉，被告始將十幾件衣服拿到中
      庭回收桶。
（四）並聲明請求判決：原告之訴駁回。
三、經查：兩造原為夫妻，現已離婚，於婚姻關係存續中同住於台北市○○區○○路
    二段三一三號十一樓，兩造於九十一年六月二十一日仍同住上址之情，業經證人
    即兩造之女謝雅群證述無訛，且經本院依職權調閱台灣士林地方法院檢察署九十
    一年度偵字第七七六二號偵查卷宗查核無訛，復為兩造所不爭執，應堪信為真實
    。
四、原告主張被告於九十一年六月二十一日丟棄毀損原告所有之私人物品（如附表所
    示），致原告受有四十三萬元之損失之情，雖據提出照片附卷可稽（本院九十二
    年度訴字第三一七號卷，第十四頁至第二十一頁，第二十七頁至第二十九頁；本
    案卷，第一三六頁至第一三八頁，第一四一頁至第一四二頁），並聲請訊問證人
    謝雅群，惟為被告否認。經查：
（一）依照片所示內容，僅可認定物品堆置於公寓大廈樓梯間或房間內部，尚難遽認
      係被告所堆置，或堆置物品之人有何毀棄損壞前開物品之意思或行為。
（二）證人即兩造之女謝雅群固於本院九十二年十一月十九日言詞辯論期日到庭時證
      稱：「：：：我媽媽（即被告）在客廳丟東西，丟到門外，就是把我爸爸（即
      原告）所有的東西都丟出去：：：東西是從爸爸跟弟弟住的房間拿出來的，包
      括衣服、棉被等：：：」等語（本案卷第一二五頁、第一二七頁參照），惟亦
      表示：「：：：我不記得日期，：：：（被告）丟的東西有茶壺、一些電腦的
      書、光碟，其他忘了：：：」等情，並表示不記得電腦書、光碟及電子琴遭丟
      棄之日期，（本案卷第一二五頁、第一二九頁參照），則證人對被告丟棄物品
      之時間及所丟物品為何既均不復記憶，自難僅憑證人之證言，而為有利於原告
      之認定；證人復稱「（電腦書及光碟）應該是我爸爸與我們兩個小孩共用的：
      ：：電子琴放在房間裡，後來很少用，應該是大家的：：：」等語（本案卷第
      一二八頁、第一二九頁參照），則原告主張電腦書、光碟、電子琴等物均為其
      私人物品云云，亦無足取；況證人雖主張被告長期數次丟棄原告之物品云云，
      惟就原告得知物品遭丟棄後的反應，則稱：「我不知道我爸爸如何處理，我沒
      有看過我爸爸反對或生氣」等語，再參酌原告及證人謝雅群對十幾年來均由被
      告整理家務一節未表反對意見之情，堪認被告辯稱伊並非蓄意丟棄毀壞原告物
      品，而係整理家務，亦非無據。
（三）原告就其損失金額，雖據提出吸引力有限公司工程報價單（本案卷第五十八頁
      參照）為憑，惟依原告所提照片及證人之證詞，尚無法認定原告原有如報價單
      所示之物（包括電腦硬碟、有線寬頻數據機、主機板、作業程式光碟、休閒程
      式光碟、刮鬍刀、音箱、喇叭），並業已遭被告毀棄；縱認原告原本確有報價
      單所示之物，惟廠商估價所據之物品，其品質、等級，是否與原告原有之物相
      同，亦有疑問；原告復未能舉證證明其因被告之毀棄損壞侵權行為，而受有四
      十三萬元之損失，其主張自難採信。
（四）按民事訴訟當事人主張有利於己之事實者，就其事實有舉證之責任，民事訴訟
      法第二百七十七條前段著有明文。又民事訴訟如係由原告主張權利者，應先由
      原告負舉證之責，若原告先不能舉證，以證實自己主張之事實為真實，則被告
      就其抗辯事實即令不能舉證，或其所舉證據尚有疵累，亦應駁回原告之請求，
      最高法院十七年上字第九一七號著有判例可資參照，依前開法條及判例意旨，
      原告自應先證明被告之侵權行為及原告之損害。本件原告所舉證據既均無法證
      明被告有何毀棄損壞原告物品之侵權行為，及原告所受損害之金額，則原告依
      侵權行為法律關係，訴請被告歸還如附表所示之物品，或賠償其物品遭毀棄損
      壞之損失共計四十三萬元，洵無足取。
（五）又按侵權行為之被害人得請求非財產上損害賠償之情形，係遭不法侵害身體、
      健康、名譽、自由、信用、隱私、貞操，或遭不法侵害其他人格法益情節重大
      時，始足當之，此觀民法第一百九十五條第一項前段之規定甚明。原告既無法
      就被告確有侵權行為之情舉證以實其說，且其主張遭被告侵害之權益為財產權
      ，亦與民法第一百九十五條第一項前段所指得請求精神上損害賠償之情形有所
      不符，從而原告請求被告賠償精神上損失八十萬元，於法顯有違誤。
五、綜上，原告依侵權行為法律關係，請求被告歸還如附表所示之物品，或賠償原告
    因物品遭毀棄所受損失四十三萬元，並請求被告賠償原告精神損失八十萬元，均
    無理由，應予駁回。
六、本件事證已臻明確，兩造其餘主張舉證及防禦方法，於判決結果不生影響，無庸
    一一一論述，附此敘明。
七、據上論結，本件原告之訴為無理由，依民事訴訟法第七十八條，判決如主文。
中      華      民      國    九十二    年     十二     月      三      日
                                        臺灣士林地方法院民事第二庭
                                            法      官  王怡雯
右為正本係照原本作成。
如對本判決上訴須於判決送達後廿日內向本院提出上訴狀。
中      華      民      國    九十二    年     十二     月      八      日
                                            法院書記官  陳玉瓊


司法院資訊處製作；財團法人民間司法改革基金會備份。
